臺灣臺北地方法院民事裁定            100年度事聲字第205號
異  議  人
即  債權人  曾紀生
上列異議人與債務人陳元娥間清償債務強制執行事件，異議人對
於中華民國100年6月24日本院民事執行處司法事務官所為100年
度司執字第34130號裁定提出異議，本院裁定如下：
    主  文
異議駁回。
    理  由
一、異議意旨略以：債務人為其本人、母親及子女在國泰人壽投
    有高額保險，卻不清償債務，顯有履行義務之可能而不履行
    ；且竊走他案業經查封之動產34件，亦有隱匿財產之嫌，該
    當拘提管收之要件，爰為此聲明異議等語。
二、按債務人顯有履行義務之可能故不履行、顯有逃匿之虞、就
    應供強制執行之財產有隱匿或處分之情事、於調查執行標的
    物時，對於法官或書記官拒絕陳述或違反第20條規定，不為
    報告或虛偽陳述等情形之一者，執行法院得拘提之，為強制
    執行法第22條第1項所明定。倘於客觀上並無相當具體之情
    事，足認債務人之行為符合上述情形之一時，不得僅以債務
    人無財產或未清償債務等情，即任意拘提、管收債務人。異
    議人雖指稱債務人有錢投保，卻無財產清償其債務，顯有履
    行義務之可能故不履行云云。然查債務人陳元娥曾以自己為
    要保人，並以自己、母親及二子為被保險人，向第三人國泰
    人壽保險股份有限公司投保壽險合計6件，保單號碼分別為
    ：0000000000、0000000000、0000000000、0000000000、00
    00000000、0000000000。惟其中保單號碼0000000000、0000
    000000、0000000000之保單解約金均為新台幣（下同）0元
    ，並無價值；而保單號碼0000000000、0000000000之保單解
    約金僅有394元、1萬9,081元，價值低微；另保單號碼00000
    00000之保單解約金69,684元已經債務人同意解約，核發支
    付轉給命令交異議人受償，此經本院調閱前案即99年度司執
    字第93309號執行卷宗可稽。況債務人經執行法院傳訊，於
    100年7月28日非經拘提到場陳明：「我已經都沒有財產可以
    執行了」等語，亦經本院調閱100年度司執字第34130號執行
    卷宗內附執行（調查）筆錄查核無誤。參以債務人歷經執行
    法院99年度司執字第93309號、100年度司執字第8806號、10
    0年度司執字第19354號等執行事件已查無可供執行之財產，
    益徵債務人非不為乃不能清償，與法律所規定顯有履行義務
    之可能故不履行之拘提、管收要件，顯然不合。另異議人主
    張債務人於他案即97年度執字第76934號執行案件竊取、藏
    匿動產等情，惟並未舉證以實其說，其片面主張尚難憑採。
    是以，債務人既均依執行法院之通知遵期到場，而其報告又
    難認有何不實，且異議人復未陳報債務人尚有財產可為清償
    ，自難認債務人有何強制執行法第21條及第22條第l項各款
    規定之情事可言。則執行法院以債務人並無強制執行法第22
    條第1項之法定拘提管收事由；且異議人又未能舉出他證證
    明有該各款事由之事實存在，因而裁定駁回異議人之聲請，
    核無違誤。準此，異議意旨指摘原裁定不當，求予廢棄，為
    無理由，應予駁回。
三、據上論結：本件異議為無理由，依強制執行法第30條之1、
    民事訴訟法第240條之4第3項後段，裁定如主文。
中    華    民    國   100    年     8     月    2    日
                  民事第一庭    法  官  莊訓城
以上正本係照原本作成
如不服本裁定應於送達後10日內向本院提出抗告狀，並繳納抗告
費新臺幣1,000元
中    華    民    國   100    年     8     月    2    日
                                書記官  洪永燦